臺灣嘉義地方法院民事判決　九十一年度訴字第九一五號
　　原　　　告　乙○○
　　被　　　告　甲○○
右當事人間請求損害賠償事件，原告就本院九十一年度簡字第一○一九號刑事案件提
起附帶民事訴訟（九十一年度簡附民字第一六號），經本院刑事庭裁定移送前來，本
院判決如左：
    主    文
被告應給付原告新台幣壹拾萬元，及自民國九十一年九月二十日起迄清償日止，按年
息百分之五計算之利息。
原告其餘之訴駁回。
訴訟費用由被告負擔六分之一，餘由原告負擔。
    事    實
甲、原告方面：
一、聲明：被告應給付原告新台幣（下同）六十萬元，及自起訴狀繕本送達被告之翌
    日即民國九十一年九月二十日起迄清償日止，按年息百分之五計算之利息。
二、陳述：緣被告之配偶顏麗真任職於嘉義縣鹿草鄉公所公墓課，因公事與原告有隙
    ，顏麗真乃將上情告知被告，詎被告竟基於傷害之犯意，於九十一年七月二十三
    日下午七時三十分許，在嘉義縣鹿草鄉後堀村山仔腳四九之五號壽源棺材店前，
    夥同訴外人陳清進傷害原告，使原告受有左手肘五×一公分刀割傷、左上臂挫傷
    及十公分長表淺裂傷，及左腰挫傷等傷害，又原告無端遭此傷害，受此凌虐，驚
    恐莫名，顏面盡失，日間精神恍惚，夜來輾轉難眠，且惡夢連連，常驚悚乍醒，
    惶惶不可終日，爰依民法第一百九十五條第一項前段之規定，請求被告給付非財
    產上損害六十萬元。
三、證據：提出戶謄謄本乙紙為證。
乙、被告方面：
一、聲明：原告之訴駁回。
二、陳述：其確有於九十一年七月二十三日下午七時三十分許，在嘉義縣鹿草鄉後堀
    村山仔腳四九之五號壽源棺材店前，傷害原告，使原告受有左手肘五×一公分刀
    割傷、左上臂挫傷及十公分長表淺裂傷，及左腰挫傷等傷害，惟原告請求之金額
    實非無過高之情。
丙、本院依職權調閱本院刑事庭九十一年度簡字第一○一九號傷害卷證（含臺灣嘉義
    地方法院檢察署九十一年度偵字第五七四○號妨害自由卷證）。
    理      由
一、原告主張被告於九十一年七月二十三日下午七時三十分許，在嘉義縣鹿草鄉後堀
    村山仔腳四九之五號壽源棺材店前，夥同訴外人陳清進傷害伊，使伊受有左手肘
    五×一公分刀割傷、左上臂挫傷及十公分長表淺裂傷，及左腰挫傷等傷害，爰依
    民法第一百九十五條第一項前段之規定，請求被告給付非財產上損害六十萬元等
    語。被告則以，其確有於前開時、地，傷害原告，使原告受有上述之傷害，惟原
    告請求之金額實非無過高之情等情詞資為辯解。
二、原告主張被告於九十一年七月二十三日下午七時三十分許，在嘉義縣鹿草鄉後堀
    村山仔腳四九之五號壽源棺材店前傷害伊，使伊受有左手肘五×一公分刀割傷、
    左上臂挫傷及十公分長表淺裂傷，及左腰挫傷等傷害之事實，業據證人陳清進於
    警訊時，證人汪來更於警訊及臺灣嘉義地方法院檢察署九十一年九月四日偵訊時
    證稱綦詳，並有長庚紀念醫院診斷證明書乙紙在卷足憑，復為被告所自認，應堪
    信為真實。
三、按因故意或過失，不法侵害他人之權利者，負損害賠償責任，又不法侵害他人之
    身體、健康者，被害人雖非財產上之損害，亦得請求賠償相當之金額，民法第一
    百八十四條第一項前段、第一百九十五條第一項前段分別定有明文，再所謂相當
    應以實際加害情形、被害人之身分、地位及加害人經濟狀況等關係定之，查原告
    因被告之傷害行為致伊受有左手肘五×一公分刀割傷、左上臂挫傷及十公分長表
    淺裂傷，及左腰挫傷等傷害，已如前述，爰審酌原告受到干擾侵害之幅度、因傷
    致肉體、精神所受之痛苦、加害人之主觀可歸責程度，兩造之身分、地位（原告
    為公務員，被告現無業）、學歷（原告為高中畢業，被告為專科畢業）及被告之
    經濟狀況等因素，認原告於請求十萬元之非財產上損害範圍內，尚屬允洽，應予
    准許，逾此數額之請求，為無理由，應予駁回。
四、綜上所述，原告本於侵權行為法律關係請求被告給付十萬元，為有理由，應予准
    許，逾此部分之請求，為無理由，應予駁回。
五、據上論結，原告之訴為一部有理由、一部無理由，依民事訴訟法第七十九條但書
    ，判決如主文。
中　　　華　　　民　　　國　　九十一　　年　　 十二 　　月　　　二　　　日
~B臺灣嘉義地方法院民事第一庭
~B　　法　官　林信旭
右為正本係照原本作成
如對本判決上訴須於判決送達後廿日內向本院提出上訴狀
中　　　華　　　民　　　國　　九十一　　年　　 十二 　　月　　　二　　　日
~B　　書記官　侯學義
